臺灣士林地方法院民事簡易判決
111年度士簡字第166號
原      告  徐舞優


訴訟代理人  廖儀婷律師
被      告  蔡弦穎
居臺中市○○區○○路○○巷0○0號
居新北市○○區○○路0段000號
上列當事人間因妨害秘密案件（110年度審簡字第540號），原告
提起附帶民事訴訟（110年度審簡附民字第11號），經刑事庭裁
定移送前來，本院於民國111年3月1日言詞辯論終結，判決如下
：
    主  文
被告應給付原告新臺幣貳萬元，及自民國一百一十年九月四日起
至清償日止，按週年利率百分之五計算之利息。
原告其餘之訴駁回。
本判決原告勝訴部分得假執行。
事實及理由要領
一、原告起訴主張：被告因懷疑原告介入其與男友即訴外人林進
    興之感情，明知未經林進興及原告之許可或同意，於民國10
    9年2月13日22時7分前之某時，在斯時同居之臺北市○○區○○○
    路0段00號租屋處，竟基於無故竊錄他人非公開言論之犯意
    ，以手機拍攝林進興與原告間非公開之Messenger 對話內容
    （下稱系爭對話內容），並於109年2月13日22時7分許，在
    上址處，將手機所拍攝系爭對話內容之照片傳送至其臉書個
    人網頁，供其臉書好友之特定多數人或其他不特定人觀覽而
    散布上開竊錄之內容。嗣經原告於109年2月13日晚間瀏覽臉
    書而知悉；被告之行為，致使原告私密生活領域之非公開談
    話淪為眾人瀏覽、公開討論、嘲諷之對象，實令原告感受難
    堪，對原告隱私權侵害甚鉅，且侵害方式係藉由網際網路快
    速、無遠弗屆之特性，加速、拉長、擴張流通時間與範圍，
    加深原告權益受侵害之狀態，造成原告精神上受有相當之痛
    苦，爰請求新臺幣（下同）50萬元之精神慰撫金等語，並聲
    明：被告應給付原告50萬元，及自本件起訴狀繕本送達翌日
    起至清償日止，按週年利率5％計算之利息。
二、被告答辯略以：不爭執本件刑事案件所認定之事實，惟原告
    所請求之金額過高等語，並聲明請求駁回原告之訴。
三、法院得心證的理由：
　㈠按因故意或過失，不法侵害他人之權利者，負損害賠責任。
    民法第184條第1項前段定有明文。復按不法侵害他人之身體
    、健康、名譽、自由、信用、隱私、貞操，或不法侵害其他
    人格法益而情節重大者，被害人雖非財產上之損害，亦得請
    求賠償相當之金額。民法第195條第1項前段亦定有明文。又
    不法侵害他人之人格權，被害人受有非財產上損害，請求加
    害人賠償相當金額之慰撫金時，法院對於慰撫金之量定，應
    斟酌實際加害情形、所造成之影響、被害人痛苦之程度、兩
    造之身分地位經濟情形及其他各種狀況，以核定相當之數額
    ；再非財產上損害之慰撫金數額，究竟若干為適當，應斟酌
    兩造身分、地位及經濟狀況，俾為審判之依據。
　㈡原告主張被告於上開時、地以前揭方式不法侵害原告隱私權之事實，經本院以110年度審簡字第540號判決判處被告拘役20日在案，被告對此亦不爭執，是原告主張被告有上開妨礙秘密之不法侵權行為事實，尚非無據，堪可確信。是被告對於原告為前述侵權行為，自應依民法第184條第1項前段規定，對原告負賠償責任。本院衡諸被告侵權行為之手段、方式、所造成原告隱私侵害及其程度、侵權行為情況、兩造學歷及家庭經濟狀況、本院依職權調取之兩造109年財稅收入資料等一切情狀，認原告得請求被告賠償之非財產上損害即精神慰撫金，以2萬元為妥適，逾此範圍之請求，即為無理由，應予駁回。
　㈢從而，原告依民法侵權行為法律關係，於請求被告賠償8萬元
    及自起訴狀繕本送達翌日（即110年9月4日）起至清償日止
    按週年利率5％計算之利息部分，為有理由，應予准許。逾此
    範圍，則無理由，應予駁回。
四、本件原告勝訴部分係就民事訴訟法第427條第1項適用簡易程
    序所為被告敗訴之判決，依民事訴訟法第389條第1項第3款
    規定，應依職權就原告勝訴部分宣告假執行。
五、本件係經本院刑事庭以裁定移送前來，依刑事訴訟法第504
    條規定，免納裁判費，迄本院言詞辯論終結止，當事人並無
    任何其他訴訟費用之支出，自無諭知訴訟費用負擔之必要，
    併此敘明。 
中　　華　　民　　國　 111　　年　　3 　　月　　15　　日
                  士林簡易庭法  官  陳紹瑜 
以上正本係照原本作成。
如不服本判決，應於判決送達後20日內，向本院提出上訴狀並應
記載上訴理由，如於本判決宣示後送達前提起上訴者，應於判決
送達後20日內補提上訴理由書（須附繕本）。             
中　　華　　民　　國　 111　　年　　3 　　月　　15　　日
                            書記官 吳雪華